臺灣桃園地方法院民事裁定
109年度破字第1號
異  議  人  李岳霖律師（即佑展企業股份有限公司之破產管理

相  對  人  旭晉企業股份有限公司

法定代理人  黃碧華  
訴訟代理人  鄭仁壽律師
上列當事人間就佑展企業股份有限公司破產事件，異議人對相對
人申報破產債權聲明異議，本院裁定如下：
     主  文
相對人申報之破產債權中，新臺幣壹萬捌仟肆佰肆拾貳元部分應
予剔除，不得列入本件破產債權為分配。
       理  由
一、按破產人之債權人，應於規定期限內向破產管理人申報其債
    權，其不依限申報者，不得就破產財團受清償；又對於破產
    債權之加入或其數額有異議者，應於第一次債權人會議終結
    前提出之，但其異議之原因知悉在後者，不在此限。前項爭
    議，由法院裁定之，破產法第65條第1項第5款、第125條分
    別定有明文。本件破產人佑展企業股份有限公司之第一次債
    權人會議於民國109 年10月15日召開，而異議人對於相對人
    申報之債權於109 年10月15日當庭具狀聲明異議，與前開規
    定並無不合，核先敘明。
二、異議意旨略以：相對人雖於109年7月24日向異議人申報對破
    產人之債權，並提出債權憑證，惟觀相對人提出之債權憑證
    記載其已於執行程序受償執行費用新臺幣（下同）2,568元
    ，且相對人之執行名義記載其中本金債權117萬560元部分，
    遲延利息起算時點為支付命令送達翌日即108年10月8日，故
    遲延利息應為3萬9,126元（計算式：1,170,560*5%*244/365
    =39,126，整數以下四捨五入），相對人以108年7月1日起計
    算遲延利息，列計利息債權為5萬5,000元，顯有違誤，是相
    對人所申報之債權中1萬8,442元部分於法無據，應予剔除（
    計算式：2,568+55,000-39,126=18,442），爰為此聲明異議
    等語。
三、按法院依破產法第125條第2項規定，對於破產債權之加入或
    其數額有異議所為之裁定，在破產程序中該債權是否可以加
    入，及其數額若干，雖專以該裁定為準，但該裁定並無實體
    上確定債權及其數額之效力，故當事人對實體上有爭執者，
    非另行訴請確定無由解決，最高法院56年台抗字第58號判例
    可資參照。是破產法院對破產債權異議之所為准駁，僅在破
    產程序中視為確定之債權，作為該破產債權人在債權人會議
    中得否行使表決權，其破產債權額為若干，以及實施分配之
    準據，並無實體上之確定力，故法院對此異議，僅從形式上
    判斷為已足，合先敘明。
四、經查，異議人就其前揭主張已提出與其所述相符之債權憑證
    在卷可考（見本院破字卷四第86頁），且相對人亦表示對異
    議人之異議無意見，故異議人主張相對人申報之破產債權中
    之1萬8,442元部分應予剔除，不得列入本件破產債權為分配
    ，為有理由，應予准許。
五、法院依破產法第125條第2項規定，對於破產債權之加入或其
    數額有異議所為之裁定，並無實體上確定債權及其數額之效
    力，當事人對實體上有爭執者，需另行訴請確定以為解決，
    非本件破產債權異議之裁定程序所能審究，已如前述。故相
    對人如不服本裁定，除依法抗告外，應另訴請求確認債權存
    在，併予敘明。
六、依破產法第125條第2項，裁定如主文。 
中　　華　　民　　國　　111 　年　　7 　　月　　14　　日
                  民事第一庭    法　官　蕭淳尹
以上正本係照原本作成
如對本裁定抗告須於裁定送達後10日內向本院提出抗告狀，並應
繳納抗告費新台幣1,000 元。
中　　華　　民　　國　　111 　年　　7 　　月　　14　　日
                                書記官　鄧文琦